# 分公司的资产负债表怎么填

提问人：原来你就在这里 时间：2018-05-07 17:57:06
请问各位大神，分公司没有注册资本，那分公司的资产负债表，所有者权益那部分该怎么填呢？

回答人：chenyiwei
分公司的资产负债表中，其权益部分只有“上级拨入资金”和“留存收益”两项，没有单独的实收资本、盈余公积。

提问人：原来你就在这里 时间：2018-05-07 22:55:51
陈老师，“上级拨入资金”是指总公司投入的资金吗？ 怎么区分有投资性质的资金和总分公司之间的往来款呢？

回答人：chenyiwei
看总部的相关文件，是否为拨付给分公司长期使用，在可预见的未来不会收回的资金，类似于长期股权投资、外币折算等准则中的“净投资”概念。

提问人：二月风筝 时间：2018-05-08 13:24:31
分公司没有法人资格，所以分公司没有实收资本。也不存在合并抵销长期股权投资的问题。因此个人理解总公司不能挂长期股权投资，只能挂长期应收款。总公司并分公司报表时直接用分公司上级拨入资金与总公司长期应收款抵销即可。

回答人：chenyiwei
总公司账面应设置“拨付所属资金”科目，对应于分公司账面的“上级拨入资金”科目。不建议使用长期应收款科目。

提问人：qq85561410 时间：2018-05-08 21:46:57
@chenyiwei 陈版主，你好。我们公司也有分公司，最近我有一个疑问，以前我们公司对分公司拨入了固定资产，也是在拨付所属资金、上级拨入资金核算。但是以前财务的老员工做每期折旧时按折旧金额转入其他应收款、其他应付款（总部、和分公司都同步做），说的是想通过折旧收回这个钱，但是一直也没收回，一直挂在其他应收款，分公司还有另一家上级拨入资金。如果出现分公司清算这种事之类的，通过折旧减少了自己的拨付所属资金，是否会影响到自己的权益？

回答人：chenyiwei
实际权益不会影响，但计提折旧减少拨付所属资金的做法不恰当。